臺灣高等法院刑事判決　　　　　　　　 94年度上訴字第133號
上　訴　人　臺灣板橋地方法院檢察署檢察官
被　　　告　甲○○
上列上訴人因被告違反兒童及少年性交易防制條例案件，不服臺
灣板橋地方法院93年度易字第1048號，中華民國93年12月14日第
一審判決（起訴案號：臺灣板橋地方法院檢察署93年度偵字第12
449號），提起上訴，本院判決如下：
    主    文
原判決撤銷。
甲○○以電腦網路，散布足以暗示促使人為性交易之訊息，處有
期徒刑貳月，如易科罰金，以參佰元折算壹日，緩刑貳年。
    事    實
一、甲○○基於與女子為性交行為之犯意，於民國 93年8月2日0
    時30分許，在台北縣板橋市○○路 ○段29號之網路咖啡店內
    ，以電腦連結至北部人聊天室（http://www.north.ysl.net
    / ）以公開之暱稱「緣敘元」登入網站，以密語之方式刊登
    「 你要元ㄇ?? 做愛、口交5000、0000000000」之促使人為
    性交易之訊息，藉以電腦網路散布「緣敘元」此一足以暗示
    不特定人與之為性交易之訊息，嗣於同日12時許，於台北縣
    板橋市○○○路6號前等候性交易對象時為警當場查獲。
二、案經台北縣政府警察局板橋分局移送台灣板橋地方法院檢察
    署檢察官偵查起訴。
    理    由
一、訊據被告甲○○承認曾於前揭時、地，上網以「緣敘元」之
    暱稱登入「北部人聊天室」參與聊天，並與聊天室中之成員
    「安雅」商談有關性交易之事宜等情，惟辯稱：伊均係以「
    密談」之方式與「安雅」對談，伊所輸入電腦有關「你要元
    ㄇ?? 做愛、口交5000、0000000000」等文字均僅有伊及「
    安雅」二人可以得知，伊並非對不特定人刊登性交易之訊息
    等語。
二、經查：
（一）本案之查獲過程係由前屬台北縣政府警察局板橋分局後埔
      派出所之員警許凱智於執行網路查緝任務時，以派出所內
      之公務電腦及網路設備連接網際網路，並以「安雅」為暱
      稱登入前開「北部人聊天室」之網站，而該「北部人聊天
      室」之網站於聊天室成員登入時，會自動將登入成員參與
      聊天之操作模式設定為「密語」，又所謂「密語」之功能
      係指交談內容僅有交談雙方可以看到，除非聊天室成員取
      消「密語」之功能選項，方能改為在「聊天室大廳」網頁
      公開發言。許凱智於執行前開任務時，見被告以「緣敘元
      」之暱稱於該「北部人聊天室」網站中參與聊天，即以「
      安雅」之名向「緣敘元」以「密語」方式問好，被告見狀
      ，即以「緣敘元」之名向「安雅」以「密語」方式陸續傳
      達 「你好呀」、「你要元ㄇ?? 」「做愛、口交5000」、
      「0000000000」等意圖為性交易之訊息，上開有關性交易
      之交談內容均係被告以「密語」方式向許凱智為之，除被
      告及許凱智外，旁人均無從知悉等情，業據證人許凱智於
      原審審理中證述明確（見原審卷第28至30頁）。另依卷附
      「北部人聊天室」網站之網頁列印內容（見偵查卷第15至
      19頁）以觀，該聊天室成員所輸入之「發言」係依時間先
      後順序條列於「聊天室大廳」網頁，且「發言」內容之前
      則列有「發言時間」、「發話人、受話人之暱稱及聊天模
      式」等資訊，而本件被告所為「你好呀」、「你要元ㄇ??
      」「做愛、口交5000」、「0000000000」等發言內容之前
      均載有「給〔安雅〕的密語  緣敘元（20）說：」或「給
      〔安雅〕的密語  緣敘元─當（10）說：」等資訊，依上
      開資訊所示，被告確係以「密語」之方式與「安雅」即員
      警許凱智進行一對一之交談，其上開發言之內容並非公開
      之訊息。
（二）本件被告甲○○以「緣敘元」之暱稱公開登入「北部人聊
      天室」網站，該「緣敘元」三字已為不特定人可共見共聞
      ，而現今社會經常使用網路的群眾，已經形成一定的「網
      路次文化」，於經常使用網路的人間，形成一種共識。是
      以在網路上以「元」、「援」為其暱稱者，實已在網路上
      透露出足以引誘不特定人與之為性交易之訊息。而被告在
      網路上的暱稱「緣敘元」亦足透露此種援交之訊息，此可
      由被告甲○○在網路上以「緣敘元」為其暱稱，而證人許
      凱智也的確可以由被告之前開暱稱中，察覺被告欲找人援
      交意思之事實，顯然被告前開暱稱「緣敘元」足以在網路
      上暗示促使不特定人與之性交。此外，復有「北部人聊天
      室」網頁列印資料可資佐證，本件被告犯行可以認定。
三、核被告甲○○所為，係犯兒童及少年性交易防制條例第29條
    之以電腦網路散布足以暗示促使人為性交易之訊息之罪。原
    審未詳予審認，逕為被告無罪之判決，尚有違誤。公訴人上
    訴為有理由，應由本院將原判決予以撤銷改判。爰審酌被告
    並無犯罪前科，此有本院被告全國前案紀錄表可稽（見原審
    卷第 5頁），因一時失慮致罹刑章，以及其犯罪之動機、手
    段、犯罪所生之危害等一切情狀，量處如主文所示之刑，並
    諭知易科罰金之折算標準。末查，被告甲○○前未曾受有期
    徒刑以上刑之宣告，已如前述，其經此起訴審判後，當知警
    惕，信無再犯之虞，本院認其所宣告之刑，以暫不執行為適
    當，爰併予宣告緩刑二年，以策自新。
據上論斷，應依刑事訴訟法第369條第1項前段、第364條、第299
條第 1項前段，兒童及少年性交易防制條例第29條，刑法第11條
前段、第41條、第74條第1款，罰金罰鍰提高標準條例第2條，判
決如主文。
本案經檢察官陳宏達到庭執行職務
中　　華　　民　　國　　94　　年　　3　　月    23     日
                  刑事第八庭審判長法  官　吳　敦
                                  法  官  張傳栗
                                  法  官  沈宜生
以上正本證明與原本無異。
如不服本判決，應於收受送達後十日內向本院提出上訴書狀，其
未敘述上訴之理由者並得於提起上訴後十日內向本院補提理由書
（均須按他造當事人之人數附繕本）。
                                   書記官　陳雅加
中　　華　　民　　國　　94　　年　　3　　月　　23　 　日
附錄：本案論罪科刑法條全文
兒童及少年性交易防制條例第29條
以廣告物、出版品、廣播、電視、電子訊號、電腦網路或其他媒
體，散布、播送或刊登足以引誘、媒介、暗示或其他促使人為性
交易之訊息者，處五年以下有期徒刑，得併科新台幣 0000000元
以下罰金。
